【裁判字號】    97,易,383
【裁判日期】    970529
【裁判案由】    家庭暴力防治法等
【裁判全文】
臺灣雲林地方法院刑事判決               97年度易字第383號
公  訴  人  臺灣雲林地方法院檢察署檢察官
被      告  乙○○
上列被告因違反家庭暴力防治法案件，經檢察官提起公訴（97年
度偵字第410號、1960號），被告於準備程序進行中，就被訴事
實為有罪之陳述，本院合議庭裁定由受命法官獨任依簡式審判程
序審理，判決如下：
    主      文
乙○○違反法院依家庭暴力防治法第十四條第一項所為之禁止實
施家庭暴力之裁定貳罪，各處有期徒刑月，如易科罰金，各以
新臺幣壹仟元折算壹日。應執行有期徒刑肆月，如易科罰金，以
新臺幣壹仟元折算壹日。
    事      實
一、乙○○與甲○○係夫妻關係，為家庭暴力防治法第3條第1款
    所定之家庭成員。乙○○前經本院於96年11月16日，以96年
    度家護字第547號民事通常保護令裁定乙○○不得對甲○○
    實施身體或精神上不法侵害之行為，上開保護令有效期間為
    1年（自96年11月16日起至翌年11月15日止），並已合法送
    達於乙○○。詎乙○○基於違反上開保護令及傷害（傷害部
    分不另為公訴不受理，詳下述）之犯意，竟分別於上開保護
    令有效期間內，為下列行為：
    (一)於96年12月22日上午3時許，在雲林縣斗南鎮阿丹里崙仔
      132號其住處內，徒手拉扯甲○○之頭髮，勒住其脖子，
      並用磚塊將甲○○壓制在地面上，造成甲○○受有胸部挫
      傷、臉（下巴）、頸部、前胸部瘀青挫傷、兩大腿瘀青挫
      傷、脖子扭傷、抓傷、脖子腫脹等傷害。
    (二)於97年4月11日上午1時40分許，乙○○酒後前往雲林縣斗
      六市○○路23號甲○○開設之「上園音樂廣場」，徒手毆
      打甲○○，造成甲○○受有胸部、左耳、左右上臂、左肩
      及背部多處擦傷等傷害。
    均實施身體上不法侵害之家庭暴力行為，而均違反上開保護
    令。
二、案經雲林縣警察局斗南、斗六分局報告臺灣雲林地方法院檢
    察署檢察官偵查後起訴。
    理      由
一、上開犯罪事實，業據被告乙○○於本院審理中坦承不諱，核
    與告訴人甲○○指述情節相符，並有96年度家護字第547號
    民事通常保護令、酒精濃度測試紀錄單各1紙、診斷證明書
    4紙、照片6紙附卷可憑，堪認被告自白與事實相符，本案事
    證明確，被告犯行堪以認定，應依法論科。
二、論罪科刑之理由：
    (一)查被告乙○○與告訴人甲○○係夫妻，屬家庭暴力防治法
      第3條第1款所定之家庭成員。核其所為，均係犯家庭暴力
      防治法第61條第1款之違反保護令罪。
    (二)又其所犯如上所述2罪，犯意各別，應予分論併罰。
    (三)爰審酌被告並無前科，有臺灣高等法院被告前案件紀錄表
      1 份在卷，並已收受法院上開保護令後，僅因與甲○○發
      生爭執，不思以其他方式解決，即分別動手毆打甲○○成
      傷，及犯後坦白承認，態度尚稱良好等犯罪之動機、目的
      及手段等一切情狀，量處如主文所示之刑，及定其應執行
      之刑，並諭知易科罰金之折算標準。
三、不另為公訴不受理部分：
    (一)公訴意旨另略以：被告乙○○上開事實欄一、(一)、(二)分別
      毆打告訴人甲○○成傷部分，尚另均涉犯刑法第277條第1
      項傷害罪嫌。
    (二)按告訴乃論之罪，告訴人於第一審辯論終結前得撤回其告
      訴，又告訴經撤回者，應諭知不受理之判決，刑事訴訟法
      第238條第1項、第303條第3款定有明文。又不受理之判決
      ，得不經言詞辯論為之，同法第307條亦有明文。
    (三)查本件告訴人甲○○告訴被告乙○○傷害案件，公訴意旨
      認均係觸犯刑法第277條第1項之罪，依同法第287條之規
      定，須告訴乃論。茲據告訴人甲○○撤回告訴，並經本院
      於97年5月14日訊問告訴人確認2次傷害部分均予撤回，有
      刑事撤回告訴狀1紙及同日訊問筆錄1份附卷可查。又此部
      分與上開成罪部分，公訴意旨認均係想像競合之裁判上一
      罪關係，依照首開說明，爰不經言詞辯論，就此部分不另
      為不受理之判決。
四、據上論斷，依刑事訴訟法第273條之1第1項、第299條第1項
    前段，家庭暴力防治法第61條第1款，刑法11條前段、第51
    條第5款、第41條第1項前段，判決如主文。
本案經檢察官蕭如娟到庭執行職務
中    華    民    國    97    年    5     月    29    日
                  刑事第三庭  法  官  李貞瑩
以上正本證明與原本無異。
如不服本判決，應於判決送達後10日內，向本院提出上訴狀。（
須附繕本）
                              書記官  金雅芳
中    華    民    國    97    年    5     月    29    日
附錄本案論罪科刑法條全文
家庭暴力防治法第61條
違反法院依第14條第1 項、第16條第3 項所為之下列裁定者，為
本法所稱違反保護令罪，處3 年以下有期徒刑、拘役或科或併科
新臺幣1萬元以下罰金：
一、禁止實施家庭暴力。
二、禁止騷擾、接觸、跟蹤、通話、通信或其他非必要之聯絡行
    為。
三、遷出住居所。
四、遠離住居所、工作場所、學校或其他特定場所。
五、完成加害人處遇計畫。


司法院資訊處製作；財團法人民間司法改革基金會備份。
